# 请教陈版：关于划拨土地被政府收回了一部分并收到补偿款的会计处理

提问人：sxy1994 时间：2021-01-15 08:05:07
陈版好，想请教一下实务中的问题：
企业于以前年度以划拨方式取得地块并自行建造房屋建筑物（自用），土地尚未完全占用，后期政府决定收回部分土地并支付了一定的补偿款。
企业目前以该块土地取得时支付了征地款作为待摊支出核算，已经分摊到各项固定资产中为由，取得收回土地补偿款时直接冲减了几项固定资产的原值；我理解收到补偿款时应一次性计入当期损益。
请问对于这部分补偿款应如何处理？

回答人：chenyiwei
取得补偿款应按资产处置处理。在将相关土地、房屋交还给政府时，按照补偿协议约定确认应收补偿款，同时将相关资产的账面价值予以转销，差额确认资产处置损益。